【裁判字號】    96,重訴,324
【裁判日期】    971226
【裁判案由】    拆屋還地
【裁判全文】
臺灣士林地方法院民事判決             96年度重訴字第324號
原      告  臺北市政府工務局新建工程處
法定代理人  甲○○
訴訟代理人  古明律師
複代理人    丑○○
被      告  寅○○
被      告  乙○○
兼上一人
訴訟代理人  子○○
被      告  丁○○
被      告  丙○○
兼上一人
訴訟代理人  戊○○
被      告  午○○
被      告  酉○○
被      告  申○○
兼上三人共同
訴訟代理人  未○○○
被      告  戌○○
被      告  亥○○
被      告  壬○○
被      告  庚○○
被      告  己○○
被      告  辛○○
兼上三人共同
訴訟代理人  癸○○
被      告  卯○○
被      告  巳○○
上二人共同
訴訟代理人  辰○○
上列當事人間拆屋還地事件，本院於97年11月28日言詞辯論終結
，判決如下：
    主  文
被告寅○○應將坐落於臺北市○○區○○段四小段之五○八之五
地號土地上，門牌號碼臺北市○○區○○路八九之三號，如附圖
一所示之A 部分建物拆除後，並將上開拆除部分之基地十二點七
八平方公尺返還原告。
被告子○○應將坐落於臺北市○○區○○段四小段五○八之五地
號土地上，門牌號碼臺北市○○區○○路八九之六號，如附圖二
所示八九之六號部分之建物拆除，並將上開拆除部分之基地九
點一三平方公尺返還原告。
被告乙○○、丁○○、丙○○、戊○○應從坐落於臺北市○○區
○○段四小段五○八之五地號土地上，門牌號碼臺北市○○區○○路八九之六號，如附圖二所示八九之六號部分之建物遷出。
被告午○○應將坐落於臺北市○○區○○段四小段五○八之五地
號土地上，門牌號碼臺北市○○區○○路八九之十五號，如附圖
二所示八九之十五號部分之建物及雨棚拆除，並將上開拆除
之建物部分之基地十四點一八平方公尺及雨棚部分之基地十三點
零五平方公尺返還原告。
被告未○○○、酉○○、申○○應從坐落於臺北市○○區○○段
四小段五○八之五地號土地上，門牌號碼臺北市○○區○○路八
九之十五號，如附圖二所示八九之十五號部分之建物遷出。
被告戌○○應將坐落於臺北市○○區○○段四小段五○八之五地
號土地上，門牌號碼臺北市○○區○○路八九之十六號如附圖二
所示八九之十六部分之建物及雨棚拆除，並將上開拆除之建
物部分之基地五點六三平方公尺及雨棚部分之基地九點九六平方
公尺返還原告。
被告亥○○應從坐落臺北市○○區○○段四小段五○八之五地號
土地上，門牌號碼臺北市○○區○○路86之16號，如附圖二所示
八九之十六號部分之建物遷出。
被告癸○○應將坐落於臺北市○○區○○段四小段五○八之五地
號土地上，門牌號碼臺北市○○區○○路八九之十七號，如附圖
二所示八十九之十七號部分之建物及雨棚拆除，並將上開拆
除之建物部分之基地一點六七平方公尺及雨棚部分之基地十二點
九四平方公尺返還原告。
被告庚○○、壬○○、己○○、辛○○應從坐落於臺北市○○區
○○段四小段五○八之五地號土地上，門牌號碼臺北市士林區大
南八九之十七號，如附圖二所示八九之十七號部分之建物遷出
。
被告卯○○應將坐落於臺北市○○區○○段四小段五○八之五地
號土地上，門牌號碼臺北市○○區○○路115 號，如附圖二所示
一一五號部分之建物拆除，將上開拆除部分之基地十三點八八
平方公尺返還原告。
被告巳○○應將坐落臺北市○○區○○段四小段五○八之五地號
土地上，門牌號碼臺北市○○區○○路一一七號，如附圖二所示
一一七號部分之建物拆除，並將上開拆除部分之基地四點三一
平方公尺返還原告。
訴訟費用由被告寅○○負擔百分之十三，被告子○○負擔百分之
九，被告午○○負擔百分之二十八，被告戌○○負擔百分之十六
，被告癸○○負擔百分之十五。被告卯○○負擔百分之十四，被
告巳○○負擔百分之五。
本判決第一項於原告以新台幣陸拾萬柒仟零伍拾玖元、第二項、
第三項原告以新臺幣肆拾萬仟陸佰捌拾壹元、第四項、第五
項原告以新臺幣壹佰貳拾玖萬仟肆佰肆拾元、第六項、第七
項原告以新臺幣柒拾肆萬零伍佰拾伍元、第八項、第九項原告
以新臺幣陸拾玖萬仟玖佰捌拾伍元、第十項原告以新臺幣陸拾
伍萬玖仟佰零玖元、第十一項原告以新臺幣貳拾萬肆仟捌佰貳
拾捌元供擔保後，得假執行。被告寅○○以新臺幣壹佰捌拾貳萬
壹仟壹佰柒拾陸元、被告子○○、乙○○、丁○○、丙○○、戊○○以新臺幣壹佰拾萬壹仟零肆拾元、被告午○○、未○○○、酉○○、申○○以新臺幣佰捌拾捌萬零佰貳拾玖元、被
告戌○○以新臺幣貳佰貳拾貳萬壹仟陸佰零陸元、被告癸○○、
庚○○、壬○○、己○○、辛○○以新臺幣貳佰零捌萬壹仟玖佰
伍拾肆元、被告卯○○以新臺幣壹佰玖拾柒萬柒仟玖佰貳拾捌元
、被告巳○○以新臺幣陸拾壹萬肆仟壹佰捌拾肆元為原告供擔保
後得免為假執行。
    事  實  及  理  由
壹、程序方面：
一、本件原告之法定代理人原為曾孝義，嗣於訴訟進行中經變更
    為甲○○，而經甲○○具狀陳明承受訴訟（見本院卷第209
    頁以下），核與民事訴訟法第175條第1項規定尚無不合，應
    予准許。
二、原告於97年11月28日當庭撤回對楊鈞凱部分之訴訟。
三、按訴狀送達後，原告不得將原訴變更或追加他訴。但擴張或
    減縮應受判決事項之聲明者，不在此限，民事訴訟法第255
    條第1項第3款定有明文。本件原告起訴聲明時為「(一)被告寅
    ○○應將坐落於臺北市○○區○○段4 小段508 之5 地號土
    地上，門牌號碼臺北市○○區○○路89之 3號，如附圖所示
    89之3號部分之建物拆除後，並將上開建物之基地約12.62平
    方公尺返還原告。(二)被告子○○應將坐落於臺北市○○區○○段4 小段508 之5 地號土地上，門牌號碼臺北市○○區○○路89之6號，如附圖所示89之6號部分之建物拆除後，將上
    開建物之基地約9.13平方公尺返還原告。(三)被告乙○○、丁○○、丙○○、戊○○應從坐落於臺北市○○區○○段4 小
    段508 之5 地號土地上，門牌號碼臺北市○○區○○路89之
    6號，如附圖所示89之6號部分之建物拆遷出原告。(四)被告午
    ○○應將坐落於臺北市○○區○○段4 小段508 之5 地號土
    地上，門牌號碼臺北市○○區○○路89之15號，如附圖所示
    89 之15號部分之建物拆除後，將上開建物之基地約14.18平
    方公尺返還原告。(五)被告未○○○、酉○○、申○○應從坐
    落於臺北市○○區○○段4 小段508 之5 地號土地上，門牌
    號碼臺北市○○區○○路89之15號，如附圖所示89之15號部
    分之建物拆遷出。(六)被告戌○○應將坐落於臺北市○○區○○段4 小段508 之5 地號土地上，門牌號碼臺北市○○區○○路89之19號，如附圖所示89之16號部分之建物拆除後，將
    上開建物之基地約5.63平方公尺返還原告。(七)被告楊鈞凱、
    亥○○應從坐落臺北市○○區○○段4 小段508 之5 地號土
    地上，門牌號碼臺北市○○區○○路86之16號，如附圖所示
    89之16號部分之建物遷出。(八)被告癸○○應將坐落於臺北市
    士林區○○段○ ○段508 之5 地號土地上，門牌號碼臺北市
    士林區○○路89之17號，如附圖所示89之17號部分之建物拆
    除後，將上開建物之基地約3.28平方公尺返還原告。(九)被告
    庚○○、壬○○、己○○、辛○○應從坐落於臺北市○○區
    ○○段4 小段508 之5 地號土地上，門牌號碼臺北市○○區
    ○○路89之17號，如附圖所示89之17號部分之建物遷出。(十)
    被告卯○○應將坐落於臺北市○○區○○段4 小段508 之5
    地號土地上，門牌號碼臺北市○○區○○路115 號，如附圖
    所示115號部分之建物拆除後，將上開建物之基地約17.43平
    方公尺返還原告。(十一)被告巳○○應將坐落臺北市○○區○○
    段4 小段508 之5 地號土地上，門牌號碼臺北市○○區○○
    路117號，如附圖所示117號部分之建物拆除後，將上開建物
    之基地約0.92平方公尺返還原告。(十二)原告願供擔保，請准宣
    告假執行。」。嗣於訴訟進行中，經法院到場測量後變更聲
    明為如下原告主張所示，核屬擴張、減縮應受判決事項之聲
    明，揆諸前開規定，自應准許。
四、本件被告寅○○、子○○、乙○○、丙○○、戊○○、亥○○、壬○○經合法通知，未於最後言詞辯論期日到場，核無
    民事訴訟法第386 條所列各款情形，爰依原告之聲請，由其
    一造辯論而為判決。
貳、實體方面
一、原告主張：臺北市○○區○○段4 小段508 之5 地號土地（
    下稱系爭土地）為原告所管理之臺北市市有土地，系爭土地
    於都市計畫使用分區○○道路用地。詎被告寅○○所有門牌
    號碼臺北市○○區○○路89之3 號之建物，無權占用系爭土
    地如附圖一編號A所示、12.18平方公尺部分；被告子○○所
    有門牌號碼臺北市○○區○○路89之6 號之建物（下稱89之
    6 號建物），無權占用系爭土地如附圖二編號所示、9.13
    平方公尺部分；被告午○○所有門牌號碼臺北市○○區○○
    路89之15號之建物（下稱89之15號建物）及雨棚，分別無權
    占用系爭土地如附圖二編號所示，14.18平方公尺、13.05
    平方公尺部分；被告戌○○所有門牌號碼臺北市○○區○○
    路89之16號建物（下稱89之16號建物）及雨棚，分別無權占
    有系爭土地如附圖二所示編號所示，5.63平方公尺、9.96
    平方公尺部分；被告癸○○所有門牌號碼臺北市○○區○○
    路89之17號建物（下稱89之17號建物）及雨棚，分別無權占
    有系爭土地如附圖二編號所示，1.67平方公尺、12.94 平
    方公尺部分；被告卯○○所有門牌號碼臺北市○○區○○路
    115號建物（下稱115號建物），無權占有系爭土地如附圖二
    編號所示，13.88 平方公尺部分；被告巳○○應所有門牌
    號碼臺北市○○區○○路117號建物（下稱117號建物），無
    權占有如附圖二編號所示、4.31平方公尺部分。而被告乙○○、丁○○、丙○○、戊○○設籍居住於89之6 號建物；
    被告未○○○、酉○○、申○○設籍居住於89之15號建物；
    被告亥○○設籍於89之16號建物；被告庚○○、壬○○、己○○、辛○○設籍居住於89之17號建物。至被告戌○○固於
    民國94年8 月29日與臺北市政府工務局養護工程處訂定「臺
    北市市有公用土地使用行政契約」（下稱系爭行政契約），
    經臺北市政府工務局養護工程處同意，使用系爭土地如附圖
    二編號所示，5.63平方公尺部分，並約定使用期間自94年
    7 月28日起至99年6 月30日止，第一期使用費為新臺幣（下
    同）3,608 元，第二期後每期使用費為4,219 元。嗣臺北市
    市政府工務局水利工程處，其主管業務並隨之調整，而系爭
    土地之管理已移撥於原告，並由原告繼受系爭行政契約權利
    義務關係。而原告因計畫拓寬士林公有市○○○道路所需，
    乃依系爭行政契約第13條第1 項第1 、2 款規定，於96年7
    月11日發函予被告戌○○表示終止系爭行政契約，被告戌○○自無合法占有權源。為此，依民法第767 規定，請求被告
    等人拆除前開無權占用系爭土地之建物或自前開建物遷出，
    並以本件起訴狀之送達，作為再次終止系爭行政契約之意思
    表示等語。並聲明：(一)被告寅○○應將坐落於臺北市○○區
    ○○段4 小段508 之5 地號土地上，門牌號碼臺北市○○區
    ○○路89之3 號，如附圖一所示之A 部分建物拆除後，並將
    上開拆除部分之基地12.78 平方公尺返還原告。(二)被告子○○應將坐落於臺北市○○區○○段4 小段508 之5 地號土地
    上，門牌號碼臺北市○○區○○路89之6 號，如附圖二所示
    89之6 號部分之建物拆除，並將上開拆除部分之基地9.13
    平方公尺返還原告。(三)被告乙○○、丁○○、丙○○、戊○○應從坐落於臺北市○○區○○段4 小段508 之5 地號土地
    上，門牌號碼臺北市○○區○○路89之6 號，如附圖二所示
    89之6 號部分之建物遷出。(四)被告午○○應將坐落於臺北
    市○○區○○段4 小段508 之5 地號土地上，門牌號碼臺北
    市○○區○○路89之15號，如附圖二所示89之15號部分之
    建物及雨棚拆除，並將上開拆除之建物部分之基地14.18
    平方公尺及雨棚部分之基地13.05 平方公尺返還原告。(五)被
    告未○○○、酉○○、申○○應從坐落於臺北市○○區○○
    段4 小段508 之5 地號土地上，門牌號碼臺北市○○區○○
    路89之15號，如附圖二所示89之15號部分之建物拆遷出。
    (六)被告戌○○應將坐落於臺北市○○區○○段4 小段508 之
    5 地號土地上，門牌號碼臺北市○○區○○路89之16號如附
    圖所示部分之建物及雨棚拆除，並將上開拆除之建物部
    分之基地5.63平方公尺及雨棚部分之基地9.96平方公尺返還
    原告。(七)被告亥○○應從坐落臺北市○○區○○段4 小段50
    8 之5 地號土地上，門牌號碼臺北市○○區○○路86之16號
    ，如附圖二所示89之16號部分之建物遷出。(八)被告癸○○
    應將坐落於臺北市○○區○○段4 小段50 8之5 地號土地上
    ，門牌號碼臺北市○○區○○路89之17號，如附圖二所示
    89之17號部分之建物及雨棚拆除，並將上開拆除之建物部
    分之基地1.67平方公尺及雨棚部分之基地12.94 平方公尺返
    還原告。(九)被告庚○○、壬○○、己○○、辛○○應從坐落
    於臺北市○○區○○段4 小段508 之5 地號土地上，門牌號
    碼臺北市○○區○○路89之17號，如附圖二所示89之17號
    部分之建物遷出。(十)被告卯○○應將坐落於臺北市○○區○○段4 小段508 之5 地號土地上，門牌號碼臺北市○○區○○路115 號，如附圖二所示115 號部分之建物拆除，將上
    開拆除部分之基地13.88 平方公尺返還原告。(十一)被告巳○○
    應將坐落臺北市○○區○○段4 小段508 之5 地號土地上，
    門牌號碼臺北市○○區○○路117 號，如附圖二所示117
    號部分之建物拆除，並將上開拆除部分之基地4.31平方公尺
    返還原告。(十二)原告願供擔保，請准宣告假執行。
二、被告亥○○未到庭陳述，亦未提出書狀為何聲明或答辯，其
    餘被告則以：依臺北市舉辦公共工程對合法建築及農作改良
    物拆遷補償及違章建築處理辦法第10條規定，原告於進行公
    共工程時，對於違章建築之拆遷，應補償合理之拆遷處理費
    。且前道路管理機關臺北市政府工務局養工處處理相類似案
    件時，一向均有給予合理的補償，原告機關如給付合理賠償
    ，被告等同意拆屋還地。再者，前開建物建物被拆除後，被
    告等需另行租屋居住，所付出之精神、金錢，非可謂不鉅。
    原告要求被告拆屋還地，卻拒絕給予合理補償，其主張並無
    理由等語置辯。被告等人先前均有給付租金給原告，應非無
    權占有。並聲明：(一)原告之訴及其假執行之聲請均駁回。(二)
    如受不利判決，願供擔保請准宣告假執行。
三、不爭執事項：
  (一)系爭臺北市○○區○○段4 小段508-5 地號土地為臺北市政
    府所有，原告為管理者，且系爭土地於使用分區○道路用地
    。
  (二)臺北市○○區○○路89之6 號建物、89之15號建物、89之16
    號建物、89之17號建物之房屋稅納稅名義人分別為子○○、
    午○○、戌○○、癸○○。臺北市○○區○○路115 號、11
    7 號建物房屋納稅義務人為卯○○、巳○○，為被告所是認
    ，並有稅籍資料為證。又寅○○於本院97年4 月29日到場履
    勘測量時，表示臺北市○○區○○路89-3號建物為伊所有，
    上開被告分別為未保存建物之事實上管理處分權人。上開建
    物占用系爭土地之面積、位置詳如附圖一、附圖二所示，此
    為被告所不爭，並經本院至現場測量履勘，復有複丈成果圖
    二份在卷可按。
  (三)被告寅○○設籍於臺北市○○區○○路89之3 號。被告子○○、乙○○、丁○○、丙○○、戊○○設籍並居住於臺北市
    士林區○○路89之6 號。被告午○○、未○○○、酉○○、
    申○○設籍並居住於臺北市○○區○○路89之15號。被告亥
    ○○設籍於臺北市○○區○○路89之16號。被告戌○○設籍
    並居住於臺北市○○區○○路89之16號。被告癸○○、庚○○、壬○○、己○○、辛○○設籍並居住於臺北市○○區○○路89之17號。被告卯○○、巳○○分別設籍並居住於臺北
    市○○區○○路115 號、117 號。
  (四)臺北市政府工務局養護工程處與被告戌○○於94年8 月29日
    訂立行政契約，臺北市政府工務局養護工程處同意被告戌○○使用系爭土地5.63平方公尺，並約定使用期間自94年7 月
    28 日 起至96年6 月30日止，使用費第一期3,608 元，第2
    期以後每期4,219 元。另系爭契約第13條第1 、2 款規定，
    政府因舉辦公共事業需要或公務需要或依法變更使用，或政
    府實施國家政策或都市計劃或因開發、利用必須回收時，甲
    方（即臺北市政府工務局養護工程處）得隨時終止契約，乙
    方（即被告戌○○）不得向甲方要求任何補償。且系爭行政
    契約第16條亦規定於土地管理機關變更時，由變更後之管理
    機關承受系爭行政契約甲方之相關權利義務。後臺北市政府
    工務局養護工程處於95年間改制為臺北市政府工務局水利工
    程處，系爭土地之管理已移撥於原告。而原告因「士林公有
    市○○○道路拓寬工程」之需要，乃於96年7 月11日發函予
    被告戌○○，表示終止系爭行政契約。
  (五)上開事實，且有土地登記謄本（見本院卷第15頁）、分區單
    筆查詢表（見本院卷第14頁）、戶籍謄本（見本院卷第16頁
    以下）、臺北市政府警察局士林分局函（見本院卷第188 頁
    ）、臺北市市有公用土地使用行政契約（見本院卷第27頁以
    下）、臺北市政府府授人一字第9502385900號函（見本院卷
    第35頁）、臺北市政府工務局新建工程處組織規程（見本院
    卷第36頁以下）、臺北市政府工務局新建工程處書函（見本
    院卷第43頁）、郵件收件回執（見本院卷第44頁）、稅籍證
    明書（本院卷第232 頁以下）、臺北市士林地政事務所複丈
    成果圖二份（本院卷第116 、152 頁），附卷可稽，堪信為
    真實。
四、本院得心證之理由：本件被告寅○○、子○○、午○○、戌
    ○○、癸○○、卯○○、巳○○所有系爭建物占用系爭土地
    ，其面積位置如附圖一、二所示，而其餘被告均分別設籍、
    居住前開建物，占用系爭土地等情，為兩造所不爭，除被告
    亥○○未到庭陳述外，其餘被告均否認為無權占有，而以前
    開情詞置辯，是本件兩造之爭點，即在於：(一)被告午○○、
    戌○○、癸○○、卯○○、巳○○先前給付之費用是否為租
    金性質，亦即被告占用系爭土地是否為有權占有？(二)原告主
    張被告拆屋還地，與給付補償費一事是否有對價關係？茲分
    述如下：
  (一)、被告午○○、戌○○、癸○○、卯○○、巳○○等人主張
      有繳納租金給原告，業據渠等提出臺北市政府財政局市有
      財產收入繳款單等資料。惟查，上開繳款單上明確載明「
      無權占用使用補償金」，且原告多次書函均表明被告無權
      占用，應繳納無權占用補償金，是被告等人繳納之費用並
      非租金，而係無權占用系爭土地之不當得利、損害賠償金
      ，不因被告曾給付無權占用之賠償金，被告等人即有正當
      權源占用系爭土地。又戌○○先前雖與臺北市政府工務局
      養護工程處定立行政契約，而同意被告戌○○使用系爭土
      地，惟上開契約既經合法終止，被告戌○○自契約終止後
      ，當屬無權占用無疑。
  (二)、按因契約互負債務者，於他方當事人未為對待給付前，得
      拒絕自己之給付，民法第264 條第1 項前段定有明文。又
      ，所謂同時履行之抗辯，乃係基於雙務契約而發生，倘雙
      方之債務，非本於同一之雙務契約而發生，縱令雙方債務
      在事實上有密切之關係，或雙方之債務雖因同一之雙務契
      約而發生，然其一方之給付，與他方之給付，並非立於互
      為對待給付之關係者，均不能發生同時履行之抗辯（最高
      法院59年台上字第850 號判例意旨參照）。本件原告起訴
      主張被告等人無權占有系爭土地，被告均為無權占有人，
      業如前述，是原告之主張拆屋還地，即屬有據，至於被告
      抗辯依據臺北市舉辦公共工程合法建築及農作物改良物拆
      遷補償暨違章建築處理辦法應給付補償費第10條規定，原
      告應給付補償費等語。依據前開辦法，如係52年以前之舊
      有違章建築，或是53年至77年8 月1 日之違章建築，得予
      補償。查，臺北市政府於96年1 月3 日以府工新字第0956
      5214700 號通知被告癸○○、午○○、卯○○、巳○○、
      子○○等人如符合補償情形請備妥相關證明文件配合臺北
      市政府建築管理處承辦人員認定，如無法提出證明文件，
      則依新違章建築拆除，不予補償，如有任何意見，並應依
      行政程序法第105 條提出陳述書等，有上開函文在卷可稽
      ，是被告等人是否得以領取補償金，自應依臺北市政府前
      開函文辦理，如有意見，自應依行政程序法主張救濟。惟
      縱認被告得請求原告給付補償費，亦無從證明被告為有權
      占有，而無需拆除附圖一、二所示之建物部分及無需返還
      ，況且，原告是否應給付補償費與原告主張被告等人拆屋
      還地之訴訟，並無對待給付之關係，簡言之，原告是否需
      給付補償費，對本件訴訟結果不生任何影響，是被告等前
      開辯稱並無可採。
五、按所有人對於無權占有或侵奪其所有物者，得請求返還之；
    對於妨害其所有權者，得請求除去之。民法第767 條第1 項
    前段、中段定有明文。被告寅○○、子○○、午○○、戌○○、癸○○、卯○○、巳○○所有之建物無權占有系爭土地
    。被告寅○○設籍臺北市○○區○○路89之3 號。被告子○○、乙○○、丁○○、丙○○、戊○○設籍並居住於臺北市
    士林區○○路89之6 號。被告午○○、未○○○、酉○○、
    申○○設籍並居住於臺北市○○區○○路89之15號。被告亥
    ○○設籍於臺北市○○區○○路89之16號。被告戌○○設籍
    並居住於臺北市○○路89之16號。被告癸○○、庚○○、壬○○、己○○、辛○○設籍並居住於臺北市○○區○○路89
    之17號。被告卯○○、巳○○分別設籍並居住於臺北市○○
    區○○路115 號、117 號。已如前述，從而，原告依據前開
    規定請求判決如主文第一項至第十一項所示，為有理由，應
    予准許。
六、本件兩造（除亥○○外）分別陳明願供擔保請准宣告及免為
    假執行，經核均無不合，爰分別酌定相當擔保金額宣告及免
    為假執行。
七、本件為判決之基礎已臻明確，兩造其餘攻擊及防禦方法核與
    本件判決結果不生影響，爰不予一一論述，附此敘明。
八、訴訟費用負擔之依據：民事訴訟法第78條。
中    華    民    國    97    年    12    月    26    日
                  民事第一庭  法  官  絲鈺雲
以上正本證明與原本無異。
如對本判決上訴，應於判決送達後20日內向本院提出上訴狀。
中    華    民    國    97    年    12    月    31    日
                              書記官  高楚安


司法院資訊處製作；財團法人民間司法改革基金會備份。
